【裁判字號】    99,親,82
【裁判日期】    991227
【裁判案由】    否認子女
【裁判全文】
臺灣臺中地方法院民事判決                99年度親字第82號
原      告  吳庭榕
訴訟代理人  陳明發律師
被      告  吳綾恩
兼  法  定
代  理  人  鄭博任
上列當事人間否認子女事件，本院於99年12月15日言詞辯論終結
，判決如下：
    主  文
確認被告吳綾恩（女、民國九十九年八月二十五日出生）非原告
與被告鄭博任之婚生子女。
訴訟費用由被告負擔。
    事實及理由
一、原告主張：原告與被告鄭博任於民國92年4月12日結婚，於
    93年10月19日育有長子鄭愷毅，嗣因雙方個性不合等原因，
    原告於94年3、4月間離家，到台北縣中和市「瑞軒科技股份
    有限公司」工作，嗣結識同事即訴外人郭永富而交往，並於
    99年8月25日與第三人郭永富生下被告吳綾恩。兩造自原告
    離家後即無性生活，被告吳綾恩非被告鄭博任之女。原告與
    被告鄭博任於99年6月1日離婚，於離婚協議書上，被告鄭博
    任特別要求載明：「除鄭愷毅為雙方所生子女外，女方所生
    其他子女皆非男方所生，…」等字樣可證。另依DNA鑑定結
    果，郭永富與被告吳綾恩之親子關係確定率為99.9996%，為
    此依法提出本訴等語。並聲明：如主文所述。
二、被告則以：被告吳綾恩確非原告自被告鄭博任受胎所生之婚
    生子女，對DNA鑑定結果無意見等語。並聲明：原告之訴駁
    回。
三、按否認子女事件，與社會公益有關，當事人處分主義應受限
    制，故民事訴訟法規定關於認諾、自認及不爭執事實之效力
    之規定，在否認子女之訴不適用之，民事訴訟法第596條第1
    項準用同法第574條第3項之規定。是本件被告鄭博任就本件
    訴訟為認諾及訴訟上自認或不爭執事實，本院僅得以此自認
    或不爭執之情形，作為自由心證判斷事實真偽之資料，固不
    得據此即為否認被告吳綾恩與被告鄭博任間之親子關係。惟
    原告主張之事實，業據原告提出戶籍謄本、離婚協議書在卷
    可憑，為被告所不爭執，並有科妍生物科技股份有限公司99
    年10月18日親子鑑定報告書為證，鑑定結論以：根據D8S117
    9、D21S11等DNA基因位點之分析結果，不能排除郭永富與吳
    綾恩之親子關係等語，參酌現代生物科學發達，醫學技術進
    步，以DNA檢驗方法鑑定子女之血統來源之精確度已達99.8%
    以上，足認為原告主張被告吳綾恩非被告鄭博任自原告受胎
    所生，應堪採信。
四、按從子女出生日回溯第181日起至第302日止，為受胎期間；
    妻之受胎，係在婚姻關係存續中者，推定其所生子女為婚生
    子女。前項否認之訴，夫妻之一方自知悉該子女非為婚生子
    女，或子女自知悉其非為婚生子女之時起2年內為之，95年5
    月23日公布修正之民法第1062條第1項、第1063條定有明文
    。本件被告吳綾恩於99年8月25日出生，回溯第181日起至第
    302日之受胎期間，既在原告與被告鄭博任婚姻關係存續中
    ，則依法自應推定被告吳綾恩為原告與被告鄭博任之婚生子
    女。然被告吳綾恩既非原告自被告鄭博任受胎所生，其生父
    係訴外人郭永富已如前述，則原告於99年10月29日，即在知
    悉子女出生之日起2年內，提起本件否認子女訴訟，為有理
    由，應予准許。
五、訴訟費用負擔之依據：民事訴訟法第78條、第85條第1項前
    段。
中    華    民    國    99    年    12    月    27    日
                  家事法庭      法  官  陳宗賢
以上正本係照原本作成。
如對本判決上訴，須於判決送達後20日內向本院提出上訴書狀（
須附繕本）。
中    華    民    國    99    年    12    月    27    日
                                書記官  洪千羽

司法院資訊處製作；財團法人民間司法改革基金會備份。
